【裁判字號】    98,簡上,18
【裁判日期】    980401
【裁判案由】    違反電信法等
【裁判全文】
臺灣新竹地方法院刑事判決  98年度簡上字第18號
上  訴  人
即  被  告  甲○○
                      務所）
上列上訴人即被告因違反電信法等案件，不服本院竹北簡易庭97
年度竹北簡字第489 號，中華民國97年11月25日第一審簡易判決
（聲請簡易處刑案號：97年度偵字第6914號），提起上訴，本院
管轄第二審合議庭判決如下：
    主  文
上訴駁回。
甲○○緩刑貳年。
    事  實
一、甲○○於民國97年7 月23日18時許（原審判決誤載為97年7
    月24日8 時），搭乘新竹客運由新竹縣新埔鎮往竹北方向之
    客運車上，見乙○○所有交由其子何濬延使用之MOTOROLA廠
    牌、型號W220、序號000000000000000 之行動電話（內置乙
    ○○向遠傳電信股份有限公司申請之0000000000號客戶識別
    晶片卡）掉在座位上（原審判決贅載為脫離本人持有之物）
    ，竟意圖為自己不法之所有，將該行動電話侵占入己。甲○
    ○見該電話機內插有0000000000號電話門號客戶識別晶片卡
    ，復基於意圖為自己取得不法利益之犯意，旋即於次日即7
    月24日10時許至同年8 月9 日9 時45分許，以上開電話門號
    撥打0000000000等色情聊天電話44通，使遠傳電信股份有限
    公司誤認甲○○為有權使用之人而為通訊服務，致乙○○受
    有須支付非其使用共計新臺幣4, 617元通話費之損害。嗣甲
    ○○於同年9 月15日7 時18分許，將其使用之0000000000號
    客戶識別晶片卡插入上開拾得之行動電話撥打而為警循線查
    獲，並扣得上開行動電話1 支。
二、案經新竹縣政府警察局新埔分局報告臺灣新竹地方法院檢察
    署檢察官偵查後聲請簡易判決處刑。
    理  由
壹、程序部分：
    按被告以外之人於審判外之言詞或書面陳述，除法律有規定
    者外，不得作為證據；又被告以外之人於審判外之陳述，雖
    不符合同法第159條之1至第159條之4之規定，但經當事人於
    審判程序同意作為證據，法院審酌該言詞陳述或書面陳述作
    成時之情況，認為適當者，亦得為證據。當事人、代理人或
    辯護人於法院調查證據時，知有第159條第1項不得為證據之
    情形，而未於言詞辯論終結前聲明異議者，視為有前項之同
    意，刑事訴訟法第159條第1項及第159條之5分別定有明文。
    經查，本判決下列所引用之各該被告以外之人於審判外之陳
    述，除公務員職務上製作之證明文書、從事業務之人於業務
    上所製作之證明文書，並無顯不可信之情況，依刑事訴訟法
    第159 條之4 第1 、2 款規定，有證據能力外，其餘亦屬傳
    聞證據部分，檢察官、被告於本院準備程序中均表示沒有意
    見，且迄於言詞辯論終結前亦未聲明異議。本院審酌上開證
    據資料製作時之情況，尚無違法不當及證明力明顯過低之瑕
    疵，亦認為以之作為證據應屬適當，故揆諸前開規定，爰依
    刑事訴訟法第159 條之5 規定，認前揭證據資料均有證據能
    力。
貳、實體部分：
一、訊據被告甲○○就事實欄所載之犯罪事實，於偵查及本院審
    理時自白認罪，業據被害人乙○○、何濬延於警詢、偵查中
    指述遺失過程在卷可稽（見偵查卷第10至14頁、第38至39頁
    ），並有贓證物扣押物品目錄表、贓證物認眳保管單、遠傳
    電信通話明細表（見偵查卷第17至19頁）附卷可稽，是認被
    告上開自白內容應與事實相符，堪足採認。
二、從而，本案事證已臻明確，被告侵占遺失物罪及盜用他人電
    信設備通信罪犯行堪予認定，自應依法予以論罪科刑。
三、按電信法第56條第1 項之罪，以意圖為自己或第三人不法之
    利益，使用有線、無線或其他電磁方式，盜接或盜用他人電
    信設備通信者為要件。本罪之處罰詐得免繳電信通信費用之
    不法利益規定，乃刑法詐欺得利罪之特別法，依特別法優於
    普通法之原則，自毋庸再論以刑法詐欺得利罪。核被告所為
    係犯刑法第337 條侵占遺失物罪、電信法第56條第1 項盜用
    他人電信設備通信罪。被告所犯上開2 罪，犯意各別，行為
    互殊，且犯罪構成要件不同，應予分論併罰。原審以被告罪
    證明確，適用刑事訴訟法第449 條第1 項前段、第3 項、第
    454 條第2 項，電信法第56條第1 項、刑法第11條前段、第
    337 條、第41條第1 項前段、刑法施行法第1 條之1 ，逕以
    簡易判決處刑，就侵占遺失物部分判處被告罰金6,000 元，
    如易服勞役，以1 千元折算1 日，就盜用他人電信設備通信
    部分量處有期徒刑2 月，如易科罰金，以1 千元折算1 日，
    認事用法並無違誤，所量刑度亦稱妥適。被告上訴意旨以被
    告坦認犯行，且已與告訴人達成和解為由，希望宣告緩刑，
    其上訴為無理由，應予駁回。
四、末查，爰審酌被告未曾因故意犯罪受有期徒刑以上刑之宣告
    ，有臺灣高等法院被告前案紀錄表在卷足按，其因一時失慮
    致罹刑章，且被告業與被害人等達成民事和解，有和解書在
    卷可佐（見本院卷第5 頁），而被害人乙○○亦於本院當庭
    表示已與被告和解，希望給被告一次機會等語，有該審判筆
    錄可按，被告經此次偵審程序，當知所警惕，信無再犯之虞
    ，本院認其所受宣告之刑以暫不執行為適當，故依刑法第74
    條第1 項第1 款之規定，併予宣告緩刑2 年，以啟自新。
據上論斷，應依刑事訴訟法第455條之1第1項、第3項、第368 條
，刑法第74條第1項第1款，判決如主文。
本案經檢察官洪裕翔到庭執行職務。
中    華    民    國    98    年    4     月    1     日
                  刑事第四庭    審判長法  官    黃美文
                                      法  官    朱美璘
                                      法  官    邱玉汝
以上正本證明與原本無異。
不得上訴。
中    華    民    國    98    年    4     月    1     日
                                      書記官    陳怡芳
附錄本案論罪科刑法條全文：
刑法第337條：
意圖為自己或第三人不法之所有，而侵占遺失物、漂流物或其他
離本人所持有之物者，處五百元以下罰金。
電信法第56條：
意圖為自己或第三人不法之利益，以有線、無線或其他電磁方式
，盜接或盜用他人電信設備通信者，處五年以下有期徒刑，
得併科新台幣一百五十萬元以下罰金。
意圖供自己或第三人盜接或盜用他人電信設備通信，而製造、變
造或輸入電信器材者，處一年以上七年以下有期徒刑，得併科新
台幣三百萬元以下罰金。
意圖供第三人盜接或盜用他人電信設備通信，而販賣、轉讓、出
租或出借電信器材者，亦同。
意圖供自己或第三人犯罪之用而持有前項之電信器材者，處三年
以下有期徒刑，得併科新台幣五十萬元以下罰金。
第一項及第二項之未遂犯罰之。


司法院資訊處製作；財團法人民間司法改革基金會備份。
